臺灣雲林地方法院刑事判決
111年度訴字第135號
                                      111年度訴字第180號
公  訴  人  臺灣雲林地方檢察署檢察官
被      告  陳信愷



指定辯護人  本院公設辯護人郭雅琳  
上列被告因違反毒品危害防制條例等案件，經檢察官提起公訴（
111年度偵字第628號）、追加起訴（111年度偵字第629號、第10
29號）及移送併辦（111年度偵字第2036號），本院合併判決如
下：
    主  文
陳信愷犯如附表一所示之罪，各處如附表一所示之刑及沒收。應
執行有期徒刑玖年陸月，併科罰金新臺幣伍萬元，罰金如易服勞
役，以新臺幣壹仟元折算壹日。沒收部分併執行之。
    事  實
一、陳信愷明知海洛因、甲基安非他命分別係毒品危害防制條例
    列管之第一、二級毒品，依法均不得持有、轉讓及販賣，竟
    基於販賣第一、二級毒品以營利及轉讓第一級毒品之各別犯
    意，以其持用之iPhone 13手機1支（含搭配使用之門號0000
    000000號SIM卡1張）作為聯絡工具，與附表一編號１至４「販
    賣/轉讓對象」欄所示之人聯繫後，分別於附表一編號１、２
    、４「販賣/ 轉讓：⑴時間；⑵地點」欄所示之時、地，為附
    表一編號１、２、４所示販賣第一級毒品海洛因及第二級毒品
    甲基安非他命之行為；另於附表一編號３「販賣/ 轉讓：⑴時
    間；⑵地點」欄所示之時、地，為附表一編號３所示無償轉讓
    第一級毒品海洛因之行為。
二、陳信愷明知具有殺傷力之非制式手槍及具有殺傷力之子彈，
    均係槍砲彈藥刀械管制條例列管之違禁物，非經中央主管機
    關許可，不得持有，竟基於非法持有非制式手槍及子彈之犯
    意，於民國110年12月底某日，在雲林縣水林鄉某產業道路
    旁，以新臺幣（下同）5萬元之價格，向真實姓名、年籍均
    不詳、綽號「小胖」之人購得如附表三編號10、11所示具殺
    傷力之非制式手槍2枝（各含彈匣2個，槍枝管制編號：0000
    000000號、0000000000號）、編號12所示具殺傷力之制式子
    彈1顆、編號13所示具殺傷力之非制式子彈7顆及不具殺傷力
    之非制式子彈27顆（就陳信愷持有不具殺傷力之非制式子彈
    而涉犯非法持有子彈罪嫌部分，不另為無罪之諭知，詳後述
    ）、編號14所示具殺傷力之霰彈1顆，及當場擊發試射之非
    制式子彈2顆（皆無證據證明有殺傷力），並將之藏放在其
    位於雲林縣○○鎮○○路000號之住處內，而未經許可持有上開
    手槍及子彈。
三、嗣經警據報，於111年1月12日上午11時19分許，持本院核發
    之搜索票，前往陳信愷上址住處執行搜索，當場扣得如附表
    三所示之物，始循線查知上情。
四、案經雲林縣警察局北港分局報告臺灣雲林地方檢察署（下稱
    雲林地檢署）檢察官偵查後起訴、追加起訴及移送併辦。
    理  由
甲、有罪部分：
壹、程序方面：
一、按被告以外之人於審判外之言詞或書面陳述，除法律有規定
    者外，不得作為證據，刑事訴訟法第159條第1項固定有明文
    。惟被告以外之人於審判外之陳述，雖不符同法第159條之1
    至第159條之4之規定，而經當事人於審判程序同意作為證據
    ，法院審酌該言詞陳述或書面陳述作成時之情況，認為適當
    者，亦得為證據；又當事人、代理人或辯護人於法院調查證
    據時，知有第159條第1項不得為證據之情形，而未於言詞辯
    論終結前聲明異議者，視為有前項之同意，同法第159條之5
    第1項、第2項亦有明定。經查，本案檢察官、被告陳信愷及
    其辯護人對本判決所引用供述證據之證據能力均不爭執（見
    本院訴135號卷第131頁；本院訴180號卷第146頁），亦未於
    言詞辯論終結前聲明異議（見本院訴135號卷第357至369頁
    ），本院審酌該等供述證據作成時之情況，尚難認有何違法
    取證或其他瑕疵，且與待證事實具有關連性，認為以之作為
    證據應屬適當，自均有證據能力。
二、本判決所引用之其餘非供述證據，並無證據證明係公務員違
    背法定程序所取得，亦無顯有不可信之情況，且經本院於審
    理期日提示予被告辨識而為合法調查，自均得作為本判決之
    證據。　　
貳、實體方面：
一、認定事實所憑之證據及理由：
  ㈠關於違反毒品危害防制條例部分：
  ⒈「安非他命」（Amphetamine）係毒品危害防制條例第2條第2
    項第2款所列之第二級毒品（即同條項款附表二編號12），
    「甲基安非他命」（Methamphetamine）亦屬同條項款附表
    二編號89所載之第二級毒品，依衛生福利部食品藥物管理署
    之相關函釋，二者均多為硫酸鹽或鹽酸鹽，可溶於水、白色
    、略帶苦味之結晶，甲基安非他命係安非他命之衍生物，甲
    基安非他命作用之強度較安非他命強；又二者雖使用劑量及
    致死劑量有別，惟目前國內發現者絕大多數為甲基安非他命
    之鹽酸鹽，然施用毒品者，甚且販賣毒品者，未必能正確分
    辨所施用或販賣者係「甲基安非他命」或「安非他命」，甚
    或於買賣過程中，為避免遭查緝，或以代號稱之，而審判實
    務上查獲之晶體經送驗結果，大致上亦均係甲基安非他命（
    最高法院103年度台上字第1537號、第3410號判決意旨參照
    ）。審酌安非他命在國內取得不易，施用情形較少，且一般
    施用毒品者對於所施用之毒品究為「安非他命」、「甲基安
    非他命」，並無辨明之能力等情，堪認被告、證人即毒品買
    受人張育誠於本案相關警詢及偵訊中提及「安非他命」之陳
    述，顯非精確之用語，而係對「安非他命」類毒品之通俗泛
    稱，容屬「甲基安非他命」之名稱簡化結果，是上開簡稱誤
    載並不影響本案犯罪事實之認定，合先敘明。
  ⒉上揭犯罪事實一之事實，分據被告於警詢、偵訊、本院移審
    訊問程序、準備程序及審理時供述明確（見偵628號卷第5至
    7、47至53、146至154頁反面、第169至170、177至178頁反
    面；本院訴135號卷第43至46、123至128、373頁），且有如
    附表一編號１至４所示之證據在卷可稽（詳見附表一編號１至４
    「證據方法及出處」欄所載），復有扣案如附表三編號1、5
    至9所示之物可佐（見本院訴135號卷第169至173頁），足認
    被告所為任意性自白核與事實相符，堪值採信。至起訴意旨
    固認被告係於110年12月14日下午3時50分許，在雲林縣虎尾
    鎮之珍愛汽車旅館附近，轉讓第一級毒品海洛因予證人陳宥
    益施用，惟觀之被告與證人陳宥益於110年12月14日使用通
    訊軟體Facebook Messenger彼此傳送訊息、通話以聯繫見面
    、交付毒品事宜之擷圖（見偵628號卷第121頁），可知被告
    於110年12月14日下午3時54分許，仍在駕車前往與證人陳宥
    益碰面地點之路途中，雙方自無可能於斯時即碰面並交付毒
    品，故起訴書上開認定被告轉讓第一級毒品海洛因予證人陳
    宥益之時間，容與客觀卷證不符，爰由本院就此部分逕予更
    正如附表一編號３「販賣/轉讓：⑴時間」欄所示。
  ⒊按毒品危害防制條例所規定之販賣毒品罪，雖未明示「營利
    之意圖」為其犯罪構成要件，然「販賣」一語，在文義解釋
    上當然已寓含有買賤賣貴，而從中取利之意思存在，且從商
    業交易原理與一般社會觀念而言，販賣行為在通常情形下，
    仍係以牟取利益為其活動之主要誘因與目的。而海洛因及甲
    基安非他命物稀價昂，取得不易，且均為政府嚴予查緝之違
    禁物，販賣者刑責綦重，苟無利可圖，衡情應無甘冒被查緝
    之危險而無端轉交。況毒品並無公定之價格，不論任何包裝
    ，均可任意分裝增減分量，而每次買賣之價量，亦可能隨時
    依雙方間之關係深淺、資力、需求量及對行情之認知、來源
    是否充裕、查緝是否嚴緊，購買者被查獲時供述購買對象之
    可能性風險評估等而異其標準，非可一概而論。販賣之利得
    除經坦承犯行或價量俱臻明確外，委難察得實情；惟販賣者
    從價差或量差中牟利方式雖異，但其意圖營利之非法販賣行
    為則同一。是除非別有事證，足認係按同一價量委買、轉售
    或無償贈與，確未牟利外，尚難執此遽認非法販賣之證據有
    所未足，致使知過坦承者難辭重典，飾詞否認者反得僥倖，
    而失情理之平（最高法院108年度台上字第2153號判決意旨
    參照）。查被告為智識正常之成年人，且前有數次施用毒品
    而經法院判決處刑及執行之紀錄，有臺灣高等法院被告前案
    紀錄表在卷可參（見本院訴180號卷第247至269頁），是其
    對於上情應有相當認知。又被告與本案所販賣毒品對象之他
    人間，僅為獄友或國中同學關係，此分據證人楊裕憲、張育
    誠證述明確（見偵628號卷第112、142頁反面），則被告倘
    無從中賺取買賣價差或量差牟利之意圖及事實，豈會甘冒重
    典之危而涉險交易毒品？被告復於本院審理過程中明確供稱
    就其與證人楊裕憲、張育誠間所為如附表一編號１、２、４所
    示之毒品交易，其均係從中賺取施用毒品之差量等語（見本
    院訴135號卷第45、125至127頁），綜此堪認被告為附表一
    編號１、２、４所示各次犯行時，主觀上確均係出於販賣毒品
    以營利之意圖無訛。
　㈡關於違反槍砲彈藥刀械管制條例部分：
  ⒈前揭犯罪事實二之事實，分據被告於警詢、偵訊、偵查中羈
    押訊問程序、本院準備程序及審理時均坦承不諱（見偵629
    號卷第5至7、37至40頁；偵1029號卷第23至24頁反面；聲羈
    卷第17至20頁；本院訴180號卷第141至144、153至170、292
    至293頁），且有如附表一編號５所示之證據在卷可稽（詳見
    附表一編號５「證據方法及出處」欄所載），復有扣案如附
    表三編號10至14所示之物可佐（見本院訴180號卷第89至91
    頁），足認被告所為任意性自白核與事實相符，堪值採信。
  ⒉扣案如附表三編號10、11所示之非制式手槍2枝，經送請刑事
    局以檢視法、性能檢驗法及試射法鑑定，鑑定結果略以：「
    送鑑手槍1枝（槍枝管制編號0000000000號，含彈匣2個），
    認係非制式手槍，由仿手槍外型製造之槍枝，組裝已貫通之
    金屬槍管而成，擊發功能正常，可供擊發適用子彈使用，認
    具殺傷力。送鑑手槍1枝（槍枝管制編號0000000000號，含
    彈匣2個），認係非制式手槍，由仿手槍外型製造之槍枝，
    組裝已貫通之金屬槍管而成，經操作檢視，槍管內殘留彈殼
    碎片，經取出後測試，擊發功能正常，可供擊發適用子彈使
    用，認具殺傷力。」而扣案如附表三編號12至14所示之制式
    子彈1顆、非制式子彈34顆及霰彈1顆，於偵查及本院審理過
    程中經分別囑託刑事警察局鑑定後認：「①1顆，研判係口徑
    9×19mm制式子彈，經試射，可擊發，認具殺傷力。②34顆，
    認均係非制式子彈，由金屬彈殼組合直徑約9.0mm金屬彈頭
    而成，採樣11顆試射：2顆，均可擊發，認具殺傷力；2顆，
    雖均可擊發，惟均發射動能不足，認不具殺傷力；7顆，均
    無法擊發，認不具殺傷力。③送鑑霰彈1顆，研判係口徑12GA
    UGE制式散彈，經試射，可擊發，認具殺傷力」、「上開②未
    試射之子彈23顆，均經試射：5顆，均可擊發，認具殺傷力
    ；4顆，雖均可擊發，惟發射動能均不足，認不具殺傷力；1
    4顆，均無法擊發，認不具殺傷力」，此有該局111年2月25
    日刑鑑字第1110010725號鑑定書、111年4月15日刑鑑字第11
    10038836號函在卷可參（見偵629號卷第42至45頁反面；本
    院訴180號卷第213頁），足認扣案如附表三編號10、11所示
    之非制式手槍2枝及附表三編號12至14所示之制式子彈1顆、
    非制式子彈7顆（扣除2次囑託刑事警察局試射後認定不具殺
    傷力之非制式子彈）及霰彈1顆，分屬槍砲彈藥刀械管制條
    例第4條第1項第1款、第2款所稱之槍砲及彈藥，依同條例第
    5條規定，該等扣案之槍彈，非經中央主管機關許可，均不
    得持有之。又被告固稱曾於購買本案經查扣之槍彈時，當場
    以前揭非制式手槍2枝各試射擊發1顆非制式子彈等語（見本
    院訴180號卷第142、292頁），惟因被告所稱當場試射擊發
    之非制式子彈口徑、規格均不明，且被告經查扣如附表三編
    號13所示之非制式子彈34顆，其中有部分經鑑定後認「雖可
    擊發，惟發射動能不足，不具殺傷力」（見偵629號卷第42
    頁），是於卷內尚乏其他事證足認該2顆顆非制式子彈經擊
    發後確有相當之發射動能而具殺傷力之情形下，依有疑唯利
    被告之原則，自無從遽認該2顆非制式子彈必然具有殺傷力
    ，併此敘明。
  ㈢綜上所述，本案事證明確，被告本案如附表一所示2次販賣第
    一級毒品、1次販賣第二級毒品、1次轉讓第一級毒品，及持
    有具殺傷力之非制式手槍及子彈等犯行均堪認定，應予依法
    論科。
二、論罪科刑：
  ㈠按毒品依其成癮性、濫用性及對於社會危害性分為四級，而
    海洛因、甲基安非他命分屬毒品危害防制條例第2條第2項第
    1款、第2款規範之第一、二級毒品，依法均不得持有、轉讓
    及販賣。是本案核被告犯罪事實一對應附表一編號１、２所為
    ，均係犯毒品危害防制條例第4條第1項之販賣第一級毒品罪
    ；核其附表一編號３所為，係犯同條例第8條第1項之轉讓第
    一級毒品罪；核其附表一編號４所為，係犯同條例第4條第2
    項之販賣第二級毒品罪。被告附表一編號１至３各次持有第一
    級毒品海洛因，及附表一編號４持有第二級毒品甲基安非他
    命後進而販賣、轉讓（指第一級毒品海洛因部分），其持有
    之低度行為各為其後續販賣、轉讓之高度行為所吸收，皆不
    另論罪。
  ㈡又本案核被告犯罪事實二所為，係犯槍砲彈藥刀械管制條例
    第7條第4項之未經許可持有非制式手槍罪、同條例第12條第
    4項之未經許可持有子彈罪。而按非法持有、寄藏、出借槍
    砲彈藥刀械等違禁物，所侵害者為社會法益，如所持有、寄
    藏或出借客體之種類相同（如同為手槍，或同為子彈者），
    縱令同種類之客體有數個（如數枝手槍、數顆子彈），仍為
    單純一罪，不發生想像競合犯之問題；若同時持有、寄藏或
    出借二不相同種類之客體（如同時持有手槍及子彈），則為
    一行為觸犯數罪名之想像競合犯（最高法院82年度台上字第
    5303號判決意旨參照）。本案被告同時持有如附表三編號10
    、11所示之非制式手槍2枝、編號12至14所示之制式子彈1顆
    、非制式子彈7顆及霰彈1顆，為以一行為觸犯上開非法持有
    槍枝及非法持有子彈2罪名之異種想像競合犯，依刑法第55
    條前段規定，應從一重論以未經許可持有非制式手槍罪。
  ㈢被告本案所為附表一各次販賣第一級毒品、轉讓第一級毒品
    、販賣第二級毒品之犯行，行為時間不同、交易對象亦可區
    分，又上開販賣、轉讓毒品犯行，與其另犯之未經許可持有
    非制式手槍犯行，亦係出於各別犯意而為獨立之數行為，應
    予分論併罰。
  ㈣雲林地檢署檢察官111年度偵字第2036號移送併辦意旨書所載
    之犯罪事實，核與本案起訴書所載之犯罪事實相同（移送併
    辦意旨書關於罪數及罪名之論述，亦經公訴檢察官當庭確認
    應與起訴書之論罪相同，見本院訴135號卷第357頁），為實
    質上同一案件，本院自得併予審究。
  ㈤公訴意旨雖敘明被告構成累犯，並請求參照司法院釋字第775
    號解釋意旨，審酌是否依刑法第47條第1項規定加重其刑等
    語。惟公訴人並未就被告構成累犯之前階段事實及應加重其
    刑之後階段事項，具體指出證明方法，容屬未盡實質舉證責
    任，本院自無從為補充性調查，即不能遽行論以累犯及加重
    其刑，但本院仍得就被告之前科素行，依刑法第57條第5款
    所定「犯罪行為人之品行」之量刑審酌事項而為評價，併予
    敘明（參見最高法院刑事大法庭110年度台上大字第5660號
    裁定意旨）。
  ㈥刑之減輕事由：
　⒈關於毒品危害防制條例第17條第2項規定之適用部分：
    按犯第4條至第8條之罪於偵查及歷次審判中均自白者，減輕
    其刑，毒品危害防制條例第17條第2項定有明文，考其立法
    意旨，為使製造、販賣、運輸或轉讓毒品案件之刑事訴訟程
    序儘早確定，並鼓勵被告自白認罪，開啟其自新之路，乃對
    製造、販賣、運輸、轉讓毒品者，於偵查及歷次審判中均自
    白時，採行寬厚之刑事政策。是該條所謂「歷次審判中均自
    白」，係指被告於各該審級中，於法官宣示最後言詞辯論終
    結時，被告為自白之陳述而言。查被告先後於警詢、偵訊、
    本院移審訊問程序、準備程序及審理時均自白本案附表一所
    示各次販賣第一級毒品、轉讓第一級毒品及販賣第二級毒品
    之犯行（見偵628號卷第146至154頁反面、第169至170、177
    至178頁反面；本院訴135號卷第43至46、123至128、373頁
    ），合於上揭毒品危害防制條例第17條第2項之要件，爰均
    依該規定減輕其刑。
  ⒉本案並無毒品危害防制條例第17條第1項規定之適用：
　　按毒品危害防制條例第17條第1項雖然規定：「犯第4條至第
    8條、第10條或第11條之罪，供出毒品來源，因而查獲其他
    正犯或共犯者，減輕或免除其刑。」其立法旨意在於鼓勵被
    告具體提供其毒品上游，擴大追查毒品來源，俾有效斷絕毒
    品之供給，以杜絕毒品泛濫，祇須被告願意據實指陳其毒品
    來源之上手，因而查獲其他正犯或共犯者，即可邀減輕或免
    除其刑之寬典。又所謂「查獲」，係指犯該罪之行為人具體
    提供毒品來源資訊，使調查或偵查犯罪之公務員知悉而對之
    發動調查或偵查，並據以破獲者而言。而法院非屬偵查犯罪
    機關，僅係於案件審理階段中即事實審言詞辯論終結前，審
    查被告是否符合上開應予以減免其刑規定之要件。至被告於
    調查、偵查中或法院審理時，其所供出毒品來源之相關證據
    ，仍應由有犯罪偵查權之機關予以憑判。是事實審法院僅須
    於言詞辯論終結前調查被告之供出行為是否已經由偵查機關
    破獲而符合減免其刑之規定，以資審認（最高法院109年度
    台上字第3581號判決意旨參照）。被告固於警詢、偵訊及本
    院準備程序中，先後供述其附表一販賣第一、二級毒品及轉
    讓第一級毒品之來源（見偵628號卷第51至52、153至154頁
    ；本院訴135號卷第127、201至204頁；本院訴180號卷第148
    頁），然經本院函詢本案承辦檢警關於是否曾因被告之供述
    查獲其他正犯或共犯，分據雲林地檢署及雲林縣警察局北港
    分局函覆就被告上開供稱之毒品上手，目前均在偵查中，尚
    未因被告之供述而查獲等語，有雲林縣警察局北港分局111
    年3月11日雲警港偵字第1110003405號函、111年5月11日雲
    警港偵字第1110006627號函、雲林地檢署111年3月23日雲檢
    原地111偵628字第1119008100號函、111年5月10日雲檢原地
    111偵2036字第1119013265號函、本院111年5月20日公務電
    話紀錄單在卷可按（見本院訴135號卷第63、91、335、337
    、351頁），是由此尚難認定本案有因被告之供述而查獲其
    毒品來源，而無從適用前揭毒品危害防制條例第17條第1項
    規定予以減輕其刑。
  ⒊本案並無槍砲彈藥刀械管制條例第18條第4項規定之適用：
　　按「犯本條例之罪，於偵查或審判中自白，並供述全部槍砲
    、彈藥、刀械之來源及去向，因而查獲或因而防止重大危害
    治安事件之發生者，減輕或免除其刑。拒絕供述或供述不實
    者，得加重其刑至三分之一」，槍砲彈藥刀械管制條例第18
    條第4項定有明文。該規定旨在因犯罪者之自白，進而查獲
    該槍砲、彈藥及刀械之來源供給者，與所持有之槍砲、彈藥
    及刀械去向，因而防止重大危害治安事件之發生，或及早破
    獲相關之犯罪集團，避免該槍砲、彈藥及刀械續遭持為犯罪
    所用，足以消彌犯罪於未然，自有減輕或免除其刑，以鼓勵
    自新之必要。故如犯本條例之罪後，雖於偵查或審判中自白
    ，惟並未因而查獲該槍砲、彈藥及刀械之來源，自與上開規
    定應予減輕或免除其刑之要件不合（最高法院103年度台上
    字第1570號、106年度台上字第749號判決要旨參照）。查被
    告固於偵查及審判中均自白持有扣案槍彈之犯行，已如前述
    ，然就其歷來所稱購買扣案槍彈之對象為綽號「小胖」之人
    乙節（見偵629號卷第39頁；本院訴180號卷第142至143、16
    9至170頁），經本院函詢雲林縣警察局北港分局及雲林地檢
    署是否曾依被告之供述而查獲其槍彈來源，分據雲林縣警察
    局北港分局函覆略以：「本案扣案槍彈來源部分，目前偵處
    中，尚未因被告之供述而查獲其槍彈來源」等語，及雲林地
    檢署函覆稱「販賣槍枝予陳信愷之人仍在追查中，迄未明瞭
    ，基於偵查不公開原則，恕難提供偵辦中案件資料供參」等
    語在案，此有雲林縣警察局北港分局111年4月29日雲警港偵
    字第1110006140號函及雲林地檢署111年5月10日雲檢原地11
    1偵629字第1119013273號函在卷可稽（見本院訴180號卷第2
    11、229頁），是本案並無因被告供述而查獲其槍砲、彈藥
    之來源。又被告持有如附表三編號10至14所示之扣案槍彈，
    於其本案為警查獲前，並無證據足資證明該等槍彈曾移轉他
    人占有，自無槍彈轉手予其他第三者流向之問題，而無去向
    可資供陳，且該等槍彈既經查扣在案，亦無因被告之供述而
    防止重大危害治安事件發生之情事。故縱然被告坦承並自白
    犯罪，仍無槍砲彈藥刀械管制條例第18條第4項減免刑罰規
    定之適用。
  ⒋關於刑法第59條部分：
　　按刑法第59條之規定，犯罪之情狀顯可憫恕，認科以最低度
    刑仍嫌過重者，得酌量減輕其刑，同法第57條規定，科刑時
    應審酌一切情狀，為科刑重輕之標準，於裁判上酌減其刑時
    ，應就犯罪一切情狀（包括刑法第57條所列舉之10款事項）
    ，予以全盤考量，審酌其犯罪有無可憫恕之事由，以為判斷
    。故適用第59條酌量減輕其刑時，並不排除第57條所列舉10
    款事由之審酌，惟其程度應達於確可憫恕，始可予以酌減（
    最高法院70年度第6次刑事庭會議決議可資參照）。再同為
    販賣第一級毒品之人，其原因動機不一，犯罪情節未必盡同
    ，或有大盤毒梟者，亦有中、小盤之分，甚或僅止於吸毒者
    友儕間為求互通有無之有償轉讓者亦有之，其販賣行為所造
    成危害社會之程度自屬有異，法律科處此類犯罪，依毒品危
    害防制條例第4條第1項所定販賣第一級毒品之刑責卻同為「
    無期徒刑或死刑」，其法定刑不可謂不重。於此情形，倘依
    其情狀處以較輕微之刑度，即足以懲儆，並可達防衛社會之
    目的者，自非不可依客觀之犯行與主觀之惡性二者加以考量
    其情狀，是否有可憫恕之處，適用刑法第59條之規定酌量減
    輕其刑，期使個案裁判之量刑，能斟酌至當，符合比例原則
    。經查，被告無視國家杜絕毒品危害之禁令，分別為附表一
    編號１、２所示販賣第一級毒品之犯行，固應予嚴正非難，然
    考量其販賣第一級毒品之對象僅有證人楊裕憲1人，交易金
    額各為1,000元（其中附表一編號２該次尚由證人楊裕憲賒欠
    300元），且彼等間之毒品交易較屬於施用毒品者互通有無
    之情況，相較於長期、大量販賣而獲取暴利之毒梟而言，被
    告所為對社會秩序與國民健康之危害，輕重顯然有別。是本
    院認被告為附表一編號１、２所示販賣第一級毒品之犯罪情節
    ，依照法定刑最輕應判處無期徒刑，而該等犯行縱如前述，
    依毒品危害防制條例第17條第2項規定予以減輕其刑，然依
    刑法第65條第2項所定無期徒刑減輕之刑度為15年以上20年
    以下，是對被告上開犯行科以減輕後之最低度法定刑為15年
    ，猶嫌過重，而屬情輕法重，在客觀上足以引起一般人之同
    情，爰就其附表一編號１、２各次所犯販賣第一級毒品罪，各
    依刑法第59條規定酌量減輕其刑，又被告有上開多種減輕其
    刑事由，併依刑法第70條規定遞減之。至被告所為附表一編
    號４所示販賣第二級毒品犯行部分，本院考量毒品對於人民
    身體及公共治安之危害程度非輕，立法者乃欲以重刑嚴懲販
    賣毒品之行為人；而販賣第二級毒品罪之法定最輕本刑為有
    期徒刑10年以上，經依前述毒品危害防制條例第17條第2項
    規定減輕其刑後，最低本刑已減為有期徒刑5年以上，是被
    告本案所犯販賣第二級毒品罪經減刑後，當無情輕法重、顯
    可憫恕而需再酌減刑度之情事；復斟酌被告本案所為乃直接
    對外散播毒害之舉，足以肇生或助長他人施用毒品之意欲與
    來源，損及國民之身心健康，且綜觀全案卷證，查無被告個
    人方面有何特殊原因或環境致為犯罪之情形，是認其所犯販
    賣第二級毒品罪之犯罪情節，在客觀上難以引起一般人同情
    ，亦無何顯可憫恕、若予以宣告法定最輕本刑尤嫌過重者之
    情，自不符刑法第59條規定之要件，無從酌量減輕其刑，附
    此敘明。
　㈦爰審酌被告前有違反家庭暴力防治法、未經許可持有刀械、
    竊盜、數次施用毒品等前科紀錄，有前述被告之前案紀錄表
    在卷可稽（見本院訴180號卷第247至269頁），難認素行良
    好；而其為思慮成熟之成年人，亦知悉海洛因及甲基安非他
    命分別為第一、二級毒品，且均係毒品危害防制條例明文嚴
    禁持有、轉讓及販賣之違禁物，詎其不僅自身沾染毒品惡習
    ，更不知警惕，竟基於販賣第一、二級毒品以營利之犯意，
    無視國家刑罰禁令，鋌而走險，數次販賣足以嚴重侵害人體
    身心健康之第一、二級毒品予證人楊裕憲、張育誠，另基於
    轉讓第一級毒品犯意，無償提供數量不詳之第一級毒品予證
    人陳宥益施用，顯見其欠缺法治觀念，所為已然助長毒品氾
    濫，對他人身體健康及社會治安之危害程度非輕，實不可取
    ；又具有殺傷力之非制式手槍及子彈，本即存有高度危險性
    ，一經組裝、擊發，將重創社會生活之詳和安寧，且極易傷
    及人身安全或剝奪性命，故我國立法嚴格禁止非法持有槍枝
    及子彈，目的即在於維護國民安全，使國民遠離槍彈威脅之
    恐懼，進而避免槍彈成為實施其他犯罪之工具，然被告無視
    法律禁令，於取得如附表三編號10至14所示之槍彈等違禁物
    後即持有迄為警查獲時止，增加該等槍彈可能在外流通之風
    險，且被告前曾因非法持有具殺傷力之槍枝及子彈犯行，經
    本院判決處刑確定並入監執行非短之刑期（甫於110年4月8
    日因縮短刑期假釋出監，於110年9月23日假釋付保護管束期
    滿）乙情，亦有本院104年度訴字第768號判決及被告之前案
    紀錄表在卷可考（見本院訴180號卷第41至46、260至263頁
    ），是被告於前案執行完畢後未及半年，即又再犯本案罪質
    相同之犯罪，益見其嚴重欠缺守法意識，且漠視槍彈具有高
    度危害他人之生命、身體安全及社會治安之可能性，亦應予
    嚴正非難；惟念及被告犯後尚能坦承全部犯行之態度尚可，
    再考量被告本案販賣及轉讓毒品之對象共3人，實際獲取之
    不法利益合計僅2,700元（見後述犯罪所得沒收部分之說明
    ），及除本案外，復未查獲被告曾持附表三編號10至14所示
    之槍枝或子彈實施其他犯罪等情；兼衡被告自陳為國中夜校
    補校畢業之智識程度，及其因本案在押前，曾從事網室水電
    及太陽能相關工程之工作，因罹患C型肝炎，目前需定期抽
    血檢查以追蹤治療，家中尚有奶奶及父親之家庭生活、身體
    健康情形及工作經濟狀況等一切情狀（見本院訴135號卷第3
    76至379頁），分別量處如附表一編號１至５「罪名、宣告刑
    及沒收」欄所示之刑，並就併科罰金部分，諭知易服勞役之
    折算標準。復基於數罪併罰限制加重與多數犯罪責任遞減原
    則，斟酌被告本案附表一編號５所為，係非法持有具殺傷力
    之槍枝及子彈，與其附表一編號１至４所為之毒品相關犯罪，
    行為態樣有別，而其本案各次販賣第一、二級毒品之方式雷
    同，且與其所犯轉讓第一級毒品罪均係侵害同種類法益，為
    免被告因重複相近類型犯罪，以實質累加之方式定應執行刑
    ，致使刑度超過其行為之不法內涵，而違反罪責原則，爰以
    其所犯數罪反應出之人格特性、加重效益及整體犯罪非難評
    價等總體情狀綜合判斷，就其本案所犯各罪合併定其應執行
    之刑如主文所示。
三、沒收：
  ㈠關於扣案之毒品部分：
　　按查獲之第一、二級毒品，不問屬於犯罪行為人與否，均沒
    收銷燬之，毒品危害防制條例第18條第1項前段定有明文。
    經查，扣案如附表三編號8所示之物，經送請法務部調查局
    濫用藥物實驗室鑑定後，確認送鑑之白色粉末2包及粉塊狀
    、碎塊狀檢品各1包，均含有第一級毒品海洛因成分乙情，
    有該實驗室111年4月1日調科壹字第11123006370號鑑定書在
    卷可參（見本院訴135號卷第207至208頁），核屬第一級毒
    品海洛因；另扣案如附表三編號9所示之晶體1包，經囑託衛
    生福利部草屯療養院鑑定後，檢出含有第二級毒品甲基安非
    他命成分，亦有該院111年2月25日草療鑑字第1110200252號
    鑑驗書足憑（見本院訴135號卷第161頁），自屬第二級毒品
    甲基安非他命無訛，爰依毒品危害防制條例第18條第1項前
    段規定，宣告上開第一、二級毒品均沒收銷燬。另盛裝前揭
    海洛因及甲基安非他命之包裝袋合計5個，以現今採行之鑑
    驗方式，仍會殘留微量毒品而無法將之完全析離，應各與所
    包裝之海洛因、甲基安非他命視為一體，爰依同條項前段規
    定併予宣告沒收銷燬。又送驗耗費之毒品，既已滅失而不存
    在，自無於本案宣告沒收銷燬之必要。至扣案如附表三編號
    8所示之物中，雖另含米白色粉末1包，惟該包粉末經鑑定後
    未發現含有法定毒品成分（見本院訴135號卷第207頁），自
    非毒品，爰不予宣告沒收銷燬。
  ㈡關於扣案之槍彈部分：
　　扣案如附表三編號10、11所示之非制式手槍2枝（各含彈匣2
    個），均屬槍砲彈藥刀械管制條例所列管之槍砲，乃未經許
    可不得持有之違禁物，不問屬於被告與否，均應依刑法第38
    條第1項規定宣告沒收之。至扣案如附表三編號12至14所示
    經擊發試射之制式、非制式子彈及霰彈合計36顆，其中附表
    三編號13所示之非制式子彈27顆，經鑑定均不具殺傷力，本
    非槍砲彈藥刀械管制條例第4條第1項第2款列管之彈藥；又
    附表三編號12所示之制式子彈1顆、編號13所示其他非制式
    子彈7顆及編號14所示之霰彈1顆，均因擊發後剩餘分解之彈
    殼、彈頭不具子彈之完整結構，已失去其效能，不具殺傷力
    ，亦非上開條款所列管之彈藥，非屬違禁物，爰均不予宣告
    沒收之。　
　㈢關於供犯罪所用之物部分：
　　按犯第4條至第9條、第12條、第13條或第14條第1項、第2項
    之罪者，其供犯罪所用之物，不問屬於犯罪行為人與否，均
    沒收之，此為毒品危害防制條例第19條第1項所明定。經查
    ：
　⒈扣案如附表三編號1所示之電子磅秤2臺、編號5所示之藥鏟2
    支、編號6所示之夾鍊袋3包，均為被告所有，且為其用以分
    裝毒品以供販賣之工具，另扣案如附表三編號7所示之iPhon
    e 13手機1支（含搭配使用之門號0000000000號SIM卡1張）
    ，則為被告持以聯繫證人楊裕憲、陳宥益、張育誠見面交付
    毒品事宜之聯絡工具等情，業據被告供明在卷（見本院訴13
    5號卷第124、128頁），是上開扣案物品分別係被告本案販
    賣第一、二級毒品、轉讓第一級毒品犯行所用之物，與其本
    案犯行密切相關，爰各依毒品危害防制條例第19條第1項規
    定宣告沒收。
　⒉扣案如附表三編號4至6所示之甲基安非他命吸食器1組、甲基
    安非他命玻璃球吸食器1個及海洛因注射針筒3支，固皆為被
    告所有，然均據被告供稱為其施用毒品所使用之器具，而與
    其本案販賣、轉讓毒品之犯行無關（見本院訴135號卷第128
    頁），卷內亦欠缺其他證據足認該等扣案物確與其本案販賣
    、轉讓毒品犯行有關，非屬供被告本案犯罪所用之物，爰均
    不予宣告沒收。　　　
　㈣關於犯罪所得部分：
　　按犯罪所得，屬於犯罪行為人者，沒收之，於全部或一部不
    能沒收或不宜執行沒收時，追徵其價額，刑法第38條之1第1
     項前段、第3項分別定有明文。經查，被告就附表一編號１
    、２、４所示各次販賣第一、二級毒品之犯行，於本院準備程
    序中明確供稱除附表一編號２該次毒品交易尚由證人楊裕憲
    賒欠購毒價款300元外，其餘各次交易其均已收訖販毒價金
    等語（見本院訴135號卷第124至127頁，各次販毒價金數額
    詳如附表一「販賣：⑶交易金額」欄所示），是該等價金自
    屬其本案販賣第一、二級毒品犯行之不法利得，又該等合計
    2,700元之犯罪所得均未扣案，爰依刑法第38條之1第1項前
    段、第3項規定宣告沒收，並於全部或一部不能沒收或不宜
    執行沒收時，追徵其價額。
乙、不另為無罪之諭知部分：
    公訴意旨另認被告自110年12月底某日起，除持有如附表三
    編號10、11所示之非制式手槍2枝、編號12所示具殺傷力之
    制式子彈1顆、編號13所示具殺傷力之非制式子彈7顆及編號
    14所示具殺傷力之霰彈1顆外，尚持有附表三編號13所示非
    制式子彈27顆，因認被告此部分亦涉犯槍砲彈藥刀械管制條
    例第12條第4項之非法持有子彈罪嫌等語。惟查，就附表三
    編號13所示被告為警查獲持有之非制式子彈34顆，均經全部
    試射，鑑定結果顯示其中27顆不具殺傷力（或為可擊發，但
    發射動能不足，或為無法擊發），此有內政部警政署刑事警
    察局111年2月25日刑鑑字第1110010725號鑑定書及111年4月
    15日刑鑑字第1110038836號函在卷足憑（見偵629號卷第42
    至45頁反面；本院訴180號卷第213頁），是公訴意旨就被告
    此部分之被訴事實所舉事證，不足為被告有罪之積極證明，
    尚無從說服法院以形成被告此部分有罪之心證，原應為無罪
    之諭知，惟此部分如成立犯罪，與前開經本院論罪科刑部分
    ，具有實質上一罪及想像競合之裁判上一罪關係，爰不另為
    無罪之諭知。
據上論斷，應依刑事訴訟法第299條第1項前段（依刑事判決精簡
原則，僅引用程序法條），判決如主文。
本案經檢察官莊珂惠提起公訴、追加起訴及移送併辦，檢察官蔡
如琳到庭執行職務。
中　　華　　民　　國　　111 　年　　6 　　月　　24　　日
                  刑事第三庭  審判長法  官  吳基華
                                    法  官  蔡美華
                                    法  官  蘇珈漪
以上正本證明與原本無異。
如不服本判決應於收受判決後20日內向本院提出上訴書狀，並應
敘述具體理由；其未敘述上訴理由者，應於上訴期間屆滿後20日
內向本院補提理由書。「切勿逕送上級法院」。
                              書記官  曾百慶
中　　華　　民　　國　　111 　年　　6 　　月　　24　　日

附錄本案論罪科刑法條全文：
毒品危害防制條例第4條
製造、運輸、販賣第一級毒品者，處死刑或無期徒刑；處無期徒
刑者，得併科新臺幣3千萬元以下罰金。
製造、運輸、販賣第二級毒品者，處無期徒刑或10年以上有期徒
刑，得併科新臺幣1千5百萬元以下罰金。
製造、運輸、販賣第三級毒品者，處7年以上有期徒刑，得併科
新臺幣1千萬元以下罰金。
製造、運輸、販賣第四級毒品者，處5年以上12年以下有期徒刑
，得併科新臺幣5百萬元以下罰金。
製造、運輸、販賣專供製造或施用毒品之器具者，處1年以上7年
以下有期徒刑，得併科新臺幣1百50萬元以下罰金。
前五項之未遂犯罰之。

毒品危害防制條例第8條
轉讓第一級毒品者，處1年以上7年以下有期徒刑，得併科新臺幣
1百萬元以下罰金。
轉讓第二級毒品者，處6月以上5年以下有期徒刑，得併科新臺幣
70萬元以下罰金。
轉讓第三級毒品者，處3年以下有期徒刑，得併科新臺幣30萬元
以下罰金。
轉讓第四級毒品者，處1年以下有期徒刑，得併科新臺幣10萬元
以下罰金。
前四項之未遂犯罰之。
轉讓毒品達一定數量者，加重其刑至二分之一，其標準由行政院
定之。

槍砲彈藥刀械管制條例第7條
未經許可，製造、販賣或運輸制式或非制式火砲、肩射武器、機
關槍、衝鋒槍、卡柄槍、自動步槍、普通步槍、馬槍、手槍或各
類砲彈、炸彈、爆裂物者，處無期徒刑或7年以上有期徒刑，併
科新臺幣3千萬元以下罰金。
未經許可，轉讓、出租或出借前項所列槍砲、彈藥者，處無期徒
刑或5年以上有期徒刑，併科新臺幣1千萬元以下罰金。
意圖供自己或他人犯罪之用，而犯前二項之罪者，處死刑或無期
徒刑；處徒刑者，併科新臺幣5千萬元以下罰金。
未經許可，持有、寄藏或意圖販賣而陳列第一項所列槍砲、彈藥
者，處5年以上有期徒刑，併科新臺幣1千萬元以下罰金。
意圖供自己或他人犯罪之用，以強盜、搶奪、竊盜或其他非法方
法，持有依法執行公務之人所持有之第一項所列槍砲、彈藥者，
得加重其刑至二分之一。
第一項至第三項之未遂犯罰之。

槍砲彈藥刀械管制條例第12條
未經許可，製造、販賣或運輸子彈者，處1年以上7年以下有期徒
刑，併科新臺幣5百萬元以下罰金。
未經許可，轉讓、出租或出借子彈者，處6月以上5年以下有期徒
刑，併科新臺幣3百萬元以下罰金。
意圖供自己或他人犯罪之用，而犯前二項之罪者，處3年以上10
年以下有期徒刑，併科新臺幣7百萬元以下罰金。
未經許可，持有、寄藏或意圖販賣而陳列子彈者，處5年以下有
期徒刑，併科新臺幣3百萬元以下罰金。
第一項至第三項之未遂犯罰之。

附表一：犯罪事實附表
販賣、轉讓毒品部分      編號 販賣/轉讓對象 販賣/轉讓： ⑴時間 ⑵地點 ⑶交易金額（新臺幣）    行為方式 證據方法及出處 罪名、宣告刑及沒收  １ （即起訴書及移送併辦意旨書附表編號1） 楊裕憲 ⑴110年12月28日下午2時36分許後之某時 ⑵雲林縣○○鎮○○路000號之被告住處內 ⑶1,000元 陳信愷持用附表三編號7所示之iPhone 13手機（搭配門號0000000000號之SIM卡），以通訊軟體Facebook Messenger與楊裕憲為附表二之1編號①所示之通訊後，於左欄時間、地點，由陳信愷以一手交錢、一手交貨之方式，販賣第一級毒品海洛因1包予楊裕憲，完成交易。 ⑴證人楊裕憲於警詢、偵訊時之證述（偵628號卷第96至103、112至113頁） ⑵證人許尹菁於偵訊時之證述（偵628號卷第47至52頁） ⑶被告與證人楊裕憲彼此以通訊軟體Facebook Messenger聯繫之擷圖5張（偵628號卷第108至110頁） ⑷本院111年度聲搜字第16號搜索票、雲林縣警察局北港分局111年1月12日搜索、扣押筆錄暨扣押物品目錄表、扣押物品收據（偵628號卷第10至15頁） ⑸刑案現場及扣案物照片共32張（偵628號卷第23至30頁反面） ⑹法務部調查局濫用藥物實驗室111年4月11日調科壹字第11123006370號鑑定書（本院訴135號卷第207至208頁） ⑺被告於警詢、偵訊、本院移審訊問、準備程序及審理時之供述（偵628號卷第5至7、47至53、146至154頁反面、第169至170、177至178頁反面；本院訴135號卷第43至46、123至128、373頁） 陳信愷犯販賣第一級毒品罪，處有期徒刑柒年捌月。扣案如附表三編號1、5至7所示之物均沒收；未扣案之犯罪所得新臺幣壹仟元沒收，於全部或一部不能沒收或不宜執行沒收時，追徵其價額。  ２ （即起訴書及移送併辦意旨書附表編號2） 楊裕憲 ⑴111年1月7日上午11時26分許後之某時 ⑵雲林縣○○鎮○○路000號之被告住處內 ⑶1,000元 陳信愷持用附表三編號7所示之iPhone 13手機（搭配門號0000000000號之SIM卡），以通訊軟體Facebook Messenger與楊裕憲為附表二之1編號②所示之通訊後，於左欄時間、地點，由陳信愷販賣第一級毒品海洛因1包予楊裕憲，楊裕憲則交付現金700元，並賒欠剩餘300元之價款，完成交易。 ⑴證人楊裕憲於警詢、偵訊時之證述（偵628號卷第96至103、112至113頁） ⑵證人許尹菁於偵訊時之證述（偵628號卷第47至52頁） ⑶被告與證人楊裕憲彼此以通訊軟體Facebook Messenger聯繫之擷圖5張（偵628號卷第108至110頁） ⑷本院111年度聲搜字第16號搜索票、雲林縣警察局北港分局111年1月12日搜索、扣押筆錄暨扣押物品目錄表、扣押物品收據（偵628號卷第10至15頁） ⑸刑案現場及扣案物照片共32張（偵628號卷第23至30頁反面） ⑹法務部調查局濫用藥物實驗室111年4月11日調科壹字第11123006370號鑑定書（本院訴135號卷第207至208頁） ⑺被告於警詢、偵訊、本院移審訊問、準備程序及審理時之供述（偵628號卷第5至7、47至53、146至154頁反面、第169至170、177至178頁反面；本院訴135號卷第43至46、123至128、373頁） 陳信愷犯販賣第一級毒品罪，處有期徒刑柒年捌月。扣案如附表三編號1、5至7所示之物均沒收；扣案如附表三編號8所示之第一級毒品海洛因肆包（含包裝袋肆個）均沒收銷燬；未扣案之犯罪所得新臺幣柒佰元沒收，於全部或一部不能沒收或不宜執行沒收時，追徵其價額。  ３ （即起訴書及移送併辦意旨書附表編號3） 陳宥益 ⑴110年12月14日下午3時54分許後之某時（起訴書誤載為下午3時50分許，應予更正） ⑵雲林縣虎尾鎮之珍愛汽車旅館附近 ⑶無償轉讓 陳信愷持用附表三編號7所示之iPhone 13手機（搭配門號0000000000號之SIM卡），以通訊軟體Facebook Messenger與陳宥益為附表二之2所示之通訊後，於左欄時間、地點，無償轉讓數量不詳之第一級毒品海洛因（無證據證明陳信愷轉讓第一級毒品之數量淨重逾5公克以上）予陳宥益施用。 ⑴證人陳宥益於警詢、偵訊時之證述（偵628號卷第115至117頁反面、第128頁正、反面） ⑵證人許尹菁於偵訊時之證述（偵628號卷第47至52頁） ⑶被告與證人陳宥益彼此以通訊軟體Facebook Messenger聯繫之擷圖2張（偵628號卷第121頁） ⑷本院111年度聲搜字第16號搜索票、雲林縣警察局北港分局111年1月12日搜索、扣押筆錄暨扣押物品目錄表、扣押物品收據（偵628號卷第10至15頁） ⑸刑案現場及扣案物照片共32張（偵628號卷第23至30頁反面） ⑹法務部調查局濫用藥物實驗室111年4月11日調科壹字第11123006370號鑑定書（本院訴135號卷第207至208頁） ⑺被告於警詢、偵訊、本院移審訊問、準備程序及審理時之供述（偵628號卷第5至7、47至53、146至154頁反面、第169至170、177至178頁反面；本院訴135號卷第43至46、123至128、373頁） 陳信愷犯轉讓第一級毒品罪，處有期徒刑捌月。扣案如附表三編號7所示之物沒收。  ４ （即起訴書及移送併辦意旨書附表編號4） 張育誠 ⑴110年12月29日前某時 ⑵雲林縣○○鎮○○路00○0號之衣博士自助洗衣店北港圓環店附近 ⑶1,000元 陳信愷持用附表三編號7所示之iPhone 13手機（搭配門號0000000000號之SIM卡），以通訊軟體Facebook Messenger與楊裕憲為附表二之3所示之通訊後，於左欄時間、地點，由陳信愷販賣第二級毒品甲基安非他命1包予張育誠，張育誠則依陳信愷之指示，於111年1月11日將購毒價款1,000元匯入陳信愷所指定由不知情之黃威迪所申設之郵局帳戶內（嗣黃威迪自其郵局帳戶內提領1,000元交予陳信愷），完成交易。 ⑴證人張育誠於警詢、偵訊時之證述（偵628號卷第130至132、142頁正、反面） ⑵證人許尹菁於偵訊時之證述（偵628號卷第47至52頁） ⑶被告與證人張育誠彼此以通訊軟體Facebook Messenger聯繫之擷圖2張（偵628號卷第137頁） ⑷本院111年度聲搜字第16號搜索票、雲林縣警察局北港分局111年1月12日搜索、扣押筆錄暨扣押物品目錄表、扣押物品收據（偵628號卷第10至15頁） ⑸刑案現場及扣案物照片共32張（偵628號卷第23至30頁反面） ⑹衛生福利部草屯療養院111年2月25日草療鑑字第1110200252號鑑驗書（本院訴135號卷第161頁） ⑺被告於警詢、偵訊、本院移審訊問、準備程序及審理時之供述（偵628號卷第5至7、47至53、146至154頁反面、第169至170、177至178頁反面；本院訴135號卷第43至46、123至128、373頁） 陳信愷犯販賣第二級毒品罪，處有期徒刑伍年貳月。扣案如附表三編號1、5至7所示之物均沒收；扣案如附表三編號9所示之第二級毒品甲基安非他命壹包（含包裝袋壹個）沒收銷燬；未扣案之犯罪所得新臺幣壹仟元沒收，於全部或一部不能沒收或不宜執行沒收時，追徵其價額。 持有槍枝、子彈部分       ５ （即追加起訴部分） 如犯罪事實二所示   ⑴證人楊裕憲於警詢、偵訊時之證述（偵628號卷第96至103、112至113頁） ⑵證人許尹菁於偵訊時之證述（偵628號卷第47至52頁） ⑶本院111年度聲搜字第16號搜索票、雲林縣警察局北港分局111年1月12日搜索、扣押筆錄暨扣押物品目錄表、扣押物品收據（偵628號卷第10至15頁） ⑷刑案現場及扣案物照片共32張（偵628號卷第23至30頁反面） ⑸雲林縣警察局槍枝性能檢測報告表暨槍枝初步檢視照片（偵629號卷第25至29頁反面） ⑹內政部111年4月21日內授警字第1110871470號函（本院訴180號卷第203至204頁） ⑺內政部警政署刑事警察局111年2月25日刑鑑字第1110010725號鑑定書、111年4月15日刑鑑字第1110038836號函（偵629號卷第42至45頁反面；本院訴180號卷第213頁） ⑻被告於警詢、偵訊、偵查中羈押訊問程序、本院準備程序及審理時之供述（偵629號卷第5至7、37至40頁；偵1029號卷第23至24頁反面；聲羈卷第17至20頁；本院訴180號卷第141至144、153至170、292至293頁） 陳信愷犯非法持有非制式手槍罪，處有期徒刑伍年拾月，併科罰金新臺幣伍萬元，罰金如易服勞役，以新臺幣壹仟元折算壹日。扣案如附表三編號10、11所示之非制式手槍貳枝（各含彈匣貳個，槍枝管制編號0000000000號、0000000000號）均沒收。 

附表二：毒品交易通訊附表
■附表二之1
編號 時間 通訊者 通訊內容摘要  備  註 ① 110年12月28日下午2時22分 陳信愷（A） 楊裕憲（B） B：（語音通話2分鐘）  使用通訊軟體Facebook Messenger傳送對話訊息及通話（偵628號卷第109頁）  110年12月28日下午2時36分 陳信愷（A） 楊裕憲（B） A：我到家 A：顯堂來在我回家了 A：你處理好了嗎 A：車禍 B：我等一下做完、再去找你 A：好 A：等你 B：OK！沒事，但沒駕照，這一點比較麻煩，9,000元捏！ A：呵呵 A：靠邀 A：每次都不看路 B：真是幹他媽的，沒看路就右轉。 A：（視訊通話1秒鐘） B：等等，一下就好。 A：嗯   ② 111年1月7號上午11時26分 陳信愷（A） 楊裕憲（B） B：（來電語音通話未接） B：人來了呀！ B：我人也在這裡等你 B：（語音通話20秒鐘）    111年1月7日上午11時39分 陳信愷（A） 楊裕憲（B） A：（語音通話38秒鐘）    111年1月7日中午12時16分 陳信愷（A） 楊裕憲（B） B：(語音通話25秒鐘）    111年1月7日中午12時19分 陳信愷（A） 楊裕憲（B） A：（語音通話3分鐘） A：（語音通話15秒鐘） A：（語音通話40秒鐘）   

■附表二之2
時間 通訊者 通訊內容摘要 備  註 110年12月14日下午3時7分 陳信愷（A） 陳宥益（C） C：阿凱不用了 C：謝謝你 C：不好意思呢 C：還是你要給我因為摩托車剛好壞了在修理換黑油 C：所以沒有 C：你不會亂想吧 C：我是真的很難過 A：不會 C：不過我有聽你的去診所看醫生了 A：你等我 A：你要好好做人 C：好我等你不過你真的要快喔 A：一ㄅㄟˋㄗㄉㄜㄒㄩㄥㄉ一ˋ C：我知道我都有在工作 C：你會很久嗎 使用通訊軟體Facebook Messenger傳送對話訊息及通話（偵628號卷第121頁） 110年12月14日下午3時43分 陳信愷（A） 陳宥益（C） A：（語音通話未撥通） C：（來電語音通話未接） C：電話打不通 C：到哪裡了呢？ C：妳直接加我的賴直接打給你 C：0000000000  110年12月14日下午3時54分 陳信愷（A） 陳宥益（C）  C：（語音通話1分鐘） C：（語音通話2秒鐘） C：我在二十分後在打電話給你 C：你到哪裡了 C：我快來不及了 C：抱歉 C：還妳麻煩你 A：快到了 A：你一直吹 C：我不是吹你 A：我開車還要打字給你你 C：真的很抱歉 A：開一佰多 A：差點撞到 C：我現在去虎尾等你 C：抱歉 C：你不用打字 C：看我的訊息就好 A：分 A：（貼圖讚） A：我要下交流道了 A：你去土庫的屠宰場等我 A：（貼圖讚） A：（貼圖讚）  110年12月14日下午4時23分 陳信愷（A） 陳宥益（C） C：（語音通話50秒）  

■附表二之3
時間 通訊者 通訊內容摘要 備  註 110年12月29日晚上11時44分 陳信愷（A） 張育誠（D） D：兄弟對了我上次說找你突然有事情這幾天我在找你抱歉 使用通訊軟體Facebook Messenger傳送對話訊息及通話（偵628號卷第137頁） 110年12月29日晚上11時49分 陳信愷（A） 張育誠（D） A：（語音通話未撥通）  111年1月10日晚上10時33分 陳信愷（A） 張育誠（D） A：（貼圖讚） A：（貼圖讚）  111年1月11日中午12時46分 陳信愷（A） 張育誠（D） D：你給我銀行帳號可以嗎 D：抱歉我立即轉入 D：我在台中工作年前才有回家 A：你如果過的不好沒關係 D：有在工作 D：還是我有回去再哪給你 D：你要用隨時給我帳號我馬上轉也可以 D：很拍謝  111年1月11日晚上7時5分 陳信愷（A） 張育誠（D） D：（貼圖讚） A：（貼圖讚） D：匯ㄨㄟ底 D：？ A：嗯 D：OK A：謝謝 D：現轉入 D：我要跟你謝謝才是 D：轉入了  

附表三：扣案物附表
編號 名      稱 數 量 備                  註  1 電子磅秤 2臺 ①本院111年度聲搜字第16號搜索票、雲林縣警察局北港分局111年1月12日搜索、扣押筆錄暨扣押物品目錄表、扣押物品收據（偵628號卷第10至15頁） ②本院111年度保管檢字第127號3-1扣押物品清單編號1（本院訴135號卷第169頁)  2 甲基安非他命吸食器 1組 ①本院111年度聲搜字第16號搜索票、雲林縣警察局北港分局111年1月12日搜索、扣押筆錄暨扣押物品目錄表、扣押物品收據（偵628號卷第10至15頁） ②本院111年度保管檢字第127號3-1扣押物品清單編號2（本院訴135號卷第169頁)  3 甲基安非他命玻璃球吸食器 1個 ①本院111年度聲搜字第16號搜索票、雲林縣警察局北港分局111年1月12日搜索、扣押筆錄暨扣押物品目錄表、扣押物品收據（偵628號卷第10至15頁） ②本院111年度保管檢字第127號3-1扣押物品清單編號3（本院訴135號卷第169頁)  4 海洛因注射針筒 3支 ①本院111年度聲搜字第16號搜索票、雲林縣警察局北港分局111年1月12日搜索、扣押筆錄暨扣押物品目錄表、扣押物品收據（偵628號卷第10至15頁） ②本院111年度保管檢字第127號3-1扣押物品清單編號4（本院訴135號卷第169頁)  5 藥鏟 2支 ①本院111年度聲搜字第16號搜索票、雲林縣警察局北港分局111年1月12日搜索、扣押筆錄暨扣押物品目錄表、扣押物品收據（偵628號卷第10至15頁） ②本院111年度保管檢字第127號3-1扣押物品清單編號5（本院訴135號卷第169頁)  6 夾鏈袋 3包 ①本院111年度聲搜字第16號搜索票、雲林縣警察局北港分局111年1月12日搜索、扣押筆錄暨扣押物品目錄表、扣押物品收據（偵628號卷第10至15頁） ②本院111年度保管檢字第127號3-1扣押物品清單編號6（本院訴135號卷第169頁)  7 IPHONE 13手機（含搭配使用之行動電話門號0000000000號SIM卡1張） 1支 ①本院111年度聲搜字第16號搜索票、雲林縣警察局北港分局111年1月12日搜索、扣押筆錄暨扣押物品目錄表、扣押物品收據（偵628號卷第10至15頁） ②本院111年度保管檢字第127號3-1扣押物品清單編號7（本院訴135號卷第169頁)  8 第一級毒品海洛因、不具毒品成分之米白色粉末 4包(含包裝袋4個)、1包 ①本院111年度聲搜字第16號搜索票、雲林縣警察局北港分局111年1月12日搜索、扣押筆錄暨扣押物品目錄表、扣押物品收據（偵628號卷第10至15頁） ②本院111年度保管檢字第127號3-2扣押物品清單編號1、3至5（本院訴135號卷第171頁） ③法務部調查局濫用藥物實驗室111年4月11日調科壹字第11123006370號鑑定書（本院訴135號卷第207至208頁） ▲鑑定結果：   ❶白色粉末檢品2包(原編號1,5)經檢驗均含第一級毒品海洛因成分，合計淨重1.93公克（驗餘淨重1.91公克，空包裝總重0.50公克），純度32.04%，純質淨重0.62公克。 　❷米白色粉末檢品1包(原編號2)經檢驗未發現含法定毒品成分，淨重1.43公克（驗餘淨重1.38公克，空包裝重0.99公克）。 　❸粉塊狀檢品1包(原編號3）經檢驗含第一級毒品海洛因成分，淨重0.40公克（驗餘淨重0.40公克，空包裝重0.22公克）。   ❹碎塊狀檢品1包(原編號4）經檢驗含第一級毒品海洛因成分，淨重0.78公克（驗餘淨重0.78公克，空包裝重0.21公克）。  9 甲基安非他命 1包(含包裝袋1個) ①本院111年度聲搜字第16號搜索票、雲林縣警察局北港分局111年1月12日搜索、扣押筆錄暨扣押物品目錄表、扣押物品收據（偵628號卷第10至15頁） ②本院111年度保管檢字第127號3-3扣押物品清單編號1（本院訴135號卷第173頁） ③衛生福利部草屯療養院111年2月25日草療鑑字第1110200252號鑑驗書（本院訴135號卷第85頁） ▲鑑驗結果： 　檢品編號：B0000000 　檢品外觀：晶體 　送驗數量：1.1416公克(淨重) 　驗餘數量：1.1334公克(淨重) 　檢出結果：第二級毒品甲基安非他命  10 非制式手槍 （含彈匣2個，槍枝管制編號：1100000000) 1枝 ①本院111年度聲搜字第16號搜索票、雲林縣警察局北港分局111年1月12日搜索、扣押筆錄暨扣押物品目錄表、扣押物品收據（偵629號卷第10至16頁） ②內政部警政署刑事警察局111年2月25日刑鑑字第1110010725號鑑定書(偵629號卷第42至45頁反面) ▲鑑定結果：   非制式手槍，由仿手槍外型製造之槍枝，組裝已貫通之金屬槍管而成，擊發功能正常，可供擊發適用子彈使用，認具殺傷力。 ③本院111年度保管檢字第136號2-1扣押物品清單編號1（本院訴180號卷第89頁）  11 非制式手槍 （含彈匣2個，槍枝管制編號：0000000000） 1枝 ①本院111年度聲搜字第16號搜索票、雲林縣警察局北港分局111年1月12日搜索、扣押筆錄暨扣押物品目錄表、扣押物品收據（偵629號卷第10至16頁） ②內政部警政署刑事警察局111年2月25日刑鑑字第1110010725號鑑定書(偵629號卷第42至45頁反面） ▲鑑定結果：   非制式手槍，由仿手槍外型製造之槍枝，組裝已貫通之金屬槍管而成，經操作檢視，槍管內殘留彈殼碎片，經取出後測試，擊發功能正常，可供擊發適用子彈使用，認具殺傷力。 ③本院111年度保管檢字第136號2-1扣押物品清單編號2（本院訴180號卷第89頁）  12 制式子彈 1顆 ①本院111年度聲搜字第16號搜索票、雲林縣警察局北港分局111年1月12日搜索、扣押筆錄暨扣押物品目錄表、扣押物品收據（偵629號卷第10至16頁） ②內政部警政署刑事警察局111年2月25日刑鑑字第1110010725號鑑定書（偵629號卷第42至45頁反面） ▲鑑定結果：   口徑9×19mm制式子彈，經試射，可擊發，認具殺傷力。 ③本院111年度保管檢字第136號2-2扣押物品清單編號1（本院訴180號卷第91頁）  13 非制式子彈 34顆 ①本院111年度聲搜字第16號搜索票、雲林縣警察局北港分局111年1月12日搜索、扣押筆錄暨扣押物品目錄表、扣押物品收據（偵629號卷第10至16頁） ②內政部警政署刑事警察局111年2月25日刑鑑字第1110010725號鑑定書(偵629號卷第42至45頁反面) ▲鑑定結果：   均係非制式子彈，由金屬彈殼組合直徑約9.0mm金屬彈頭而成，採樣11顆試射：2顆，均可擊發，認具殺傷力；2顆，雖均可擊發，惟均發射動能不足，認不具殺傷力；7顆，均無法擊發，認不具殺傷力。 ③內政部警政署刑事警察局111年4月15日刑鑑字第1110038836號函（本院訴180號卷第213頁） ▲鑑定結果：   上開②未試射子彈23顆，均經試射：5顆，均可擊發，認具殺傷力；4顆，雖均可擊發，惟發射動能均不足，認不具殺傷力；14顆，均無法擊發，認不具殺傷力。 ④本院111年度保管檢字第136號2-2扣押物品清單編號2（本院訴180號卷第91頁）  14 霰彈 1顆 ①本院111年度聲搜字第16號搜索票、雲林縣警察局北港分局111年1月12日搜索、扣押筆錄暨扣押物品目錄表、扣押物品收據（偵629號卷第10至16頁） ②內政部警政署刑事警察局111年2月25日刑鑑字第1110010725號鑑定書(偵629號卷第42至45頁反面) ▲鑑定結果：   口徑12GAUGE制式散彈，經試射，可擊發，認具殺傷力。 ③本院111年度保管檢字第136號2-2扣押物品清單編號3（本院訴180號卷第91頁）